臺灣臺南地方法院交通事件裁定　　　　　　　　　　　九十三年度交聲字第五號
　　移送機關　　交通部公路總局嘉義區監理所新營監理站
　　受處分人
　　即異議人　　甲○○
右列受處分人因違反道路交通管理處罰條例案件，對於交通部公路總局嘉義區監理所
新營監理站民國九十三年一月十七日所為之裁決處分（新監裁違字第裁七三─Ｍ00
000000號），聲明異議，本院裁定如左：
    主  文
異議駁回。
    理  由
一、聲明異議意旨略以：如附件聲明異議狀所載。
二、按汽車（均含機車）駕駛人，駕駛汽車經測試檢定有酒精濃度超過規定標準情形
    者，處新臺幣一萬五千元以上六萬元以下罰鍰，並當場移置保管其車輛及吊扣其
    駕駛執照一年，道路交通管理處罰條例第三十五條第一項第一款定有明文。又汽
    車駕駛人有飲用酒類或其他類似物後其吐氣所含酒精濃度超過每公升０‧二五毫
    克或血液中酒精濃度超過百分之０‧０五以上情形者，不得駕車，道路交通安全
    規則第一百十四條第二款亦規定甚明。
三、經查：
    （一）本件受處分人即異議人甲○○係於民國九十二年十一月十三日下午，酒後
          駕駛車號ＯＪＩ─０３６號重型機車，沿台南縣白河鎮關嶺里南一七五線
          南向北行駛，於同日十五時二十六分許，因酒後無法正常駕駛機車，至三
          十一之四號前彎道時偏向路中間，適有王建華駕駛之車號Ｃ３─５７３９
          號自小客車經過右揭彎道，異議人甲○○騎乘之機車失控撞擊王建華所駕
          駛自小客車之左前車身，經警據報前往處理，發現異議人身上有酒味，乃
          當場測試其吐氣所含酒精濃度竟高達每公升０．八四毫克，遂予當場製單
          舉發等情，有台南縣警察局南縣警交字第Ｍ00000000號舉發違反
          道路交通管理事件通知單及異議人吐氣所含酒精濃度測試結果單影本各一
          紙在卷可稽，並經臺灣台南地方法院檢察署檢察官以九十三年度營偵字第
          二三八號聲請簡易判決處刑，嗣經本院於九十三年五月三日以九十三年度
          交簡字第六八七號判處其罰金壹萬伍仟元在案等情，亦有前開聲請簡易判
          決處刑書及刑事簡易判決各一份附卷可憑，從而，異議人於上開時、地駕
          駛機車，經測試檢定有酒精濃度超過規定標準之事實，應堪認定。
    （二）異議人辯稱：伊於發生車禍前並無喝酒，其係於車禍發生後接受酒測前方
          在事故現場附近之便利商店買酒飲用，酒測結果不準云云。惟按法院受理
          交通異議案件，乃是對於交通舉發行政處分審查其是否違法，本質上屬於
          行政爭訟過程，與普通法院審理刑事案件之原則不同。其舉證責任之原理
          ，非如刑事案件中，應超越任何合理懷疑始可為有罪判決者之嚴格程度。
          其舉證責任之原理，應與民事訴訟相類似，除有特別規定外，基本上準用
          民事訴訟法，由國家機關與人民二造，各自履行其主觀之舉證責任，在過
          程中各自提出證據；若窮盡各種證據方法，待證結果仍有不明時，則由客
          觀之舉證責任危險分配原則，決定國家機關與人民二造何人應受敗訴危險
          。此參酌行政訴訟法第一百三十六條規定準用民事訴訟法第二百七十七條
          自明。查原裁決機關交通部公路總局嘉義區監理所新營監理站，裁決異議
          人甲○○有駕駛機車經檢測有酒精濃度超過規定標準情形之違規情事，乃
          引據舉發單及前開酒測結果單為證，而本件異議人有酒後駕車肇事等情，
          業據目擊證人王建華於偵訊中陳稱：「（問：被告當時情形如何？）我有
          看到他走路搖晃，我有聞到被告身上有酒味，接下來他才進入便利商店」
          等語；證人即第一個到現場處理車禍員警沈啟賢證述：「我到現場就有聞
          到被告身上有酒味」等語；另證人即在車禍後目擊異議人在便利商店之人
          周望亦指稱：「我看到被告的時候，被告也在買東西，我有聞到他的身上
          有酒味」等語（以上均見前開臺灣台南地方法院檢察署九十三年度營偵字
          第二三八號偵查卷宗九十三年三月十日訊問筆錄），而被告於警詢及偵查
          中亦供承酒後駕車之事實，顯見異議人於案載違規當時，身上即有濃厚酒
          意且無法正常操作交通工具致生車禍事故，而異議人就其指稱舉發員警舉
          發有誤乙節，既未能提供積極之確實證據足資證明值勤員警確有捏造事實
          違法取締之情事，從而異議人前開所辯，要係卸責之詞，自無可採。
    （三）本件異議人有於右述時、地，駕駛機車經測試檢定有酒精濃度超過規定標
          準情形之事實，既可認定，則移送機關即交通部公路總局嘉義區監理所新
          營監理站據此引用前開道路交通管理處罰條例第三十五條第一項第一款規
          定，而裁處異議人罰鍰新臺幣五萬二千五百元並吊扣其駕駛執照一年，於
          法並無不當，異議人異議為無理由，應予駁回。
四、據上論斷，應依道路交通案件處理辦法第十九條，裁定如主文。
中      華      民      國      九十三      年      六      月    四    日
                                  臺灣臺南地方法院交通法庭
                                      法  官    張  瑛  宗
右正本證明與原本無異
如不服本裁定應於送達後五日內向本院提出抗告狀
                                      書記官    陳  志  德
中      華      民      國      九十三      年      六      月    八    日
